【裁判字號】    97,簡上,44
【裁判日期】    970827
【裁判案由】    清償債務
【裁判全文】
臺灣臺北地方法院民事判決              97年度簡上字第44號
上  訴  人  乙○○
兼訴訟代理  甲○○
人
被上訴人    遠東國際商業銀行股份有限公司
法定代理人  丙○○
訴訟代理人  丁○○
上列當事人間請求清償債務事件，上訴人對於中華民國九十六年
十一月二十一日本院台北簡易庭九十六年度北簡字第一八六五號
第一審判決提起上訴，經本院於九十七年八月二十一日言詞辯論
終結，判決如下：
    主  文
上訴駁回。
第二審訴訟費用由上訴人連帶負擔。
    事實及理由
一、上訴人經合法通知，未於言詞辯論期日到庭，查無民事訴訟
    法第三百八十六條各款所列情事，爰准被上訴人之聲請，由
    其一造辯論而為判決，併予敘明。
二、被上訴人主張：
（一）上訴人前於民國九十年九月間向被上訴人請領信用卡正卡
      及附卡使用（卡號：0000000000000000、00000000000000
      00、0000000000000000、0000000000000000、0000000000
      000000）依據信用卡約定條款，上訴人得於財團法人聯合
      信用卡處理中心之特約商店記帳消費，但應於次月繳款截
      止日（即十三日）前全數清償，違約者應加計自各該筆帳
      款入帳日起至結清日止，以年息百分之十九點七一計算之
      遲延利息。另依據上開條款第十六條第一項之規定，持卡
      人位於當期繳款截止日前付清當期最低應繳金額或遲延付
      款者，除應計付遲延利息外，另應按照下列分是計付違約
      金：應繳總金額一千元以下者不收違約金，應繳總金額一
      千０一元至一萬元者收取一百五十元，應繳總金額一萬０
      一元至六萬元收取三百元，應繳總金額六萬０一元至十萬
      元收取六百元，應繳總金額十萬０一元以上者收取一千元
      。又依據上開條款第三條之規定，正附卡持有人應就個別
      使用信用卡所生應付帳款負連帶清償之責。上訴人至九十
      五年四月份為止，尚積欠被上訴人新台幣（下同）二十萬
      零四百八十八元尚未清償（含消費款十五萬三千八百四十
      九元、預借現金三萬一千七百六十二元、已到期之利息一
      萬一千八百七十七元及違約金三千元）。
（二）上訴人雖辯稱渠等於與最大債權銀行為債務協商之際，被
      上訴人所提出之債權金額低於本案所請求之金額，然此係
      因上訴人於債務協商過程中，被上訴人所提出之債權金額
      ，並未加計利息與違約金，故債權金額會較實際債權金額
      為低，而上訴人雖參加債務協商，但並未與最大債權銀行
      達成協議，故被上訴人於上開協商過程中所提出之債權金
      額對於被上訴人應不具拘束力。
（三）綜上，被上訴人爰本於上開信用卡使用契約關係，請求上
      訴人連帶給付二十萬零四百八十八元及其中本金十八萬五
      千六百十一元自九十五年六月十四日起至清償日止，按年
      息百分之十九點七一計算之利息。
三、上訴人雖未於言詞辯論期日到庭，然據其於準備程序到庭之
    陳述及具狀辯稱：依據被上訴人起訴狀所載，上訴人迄至九
    十五年四月份，積欠二十萬零四百八十八元未清償，但依據
    消費明細，上訴人至九十五年四月二十五日為止，僅欠款十
    九萬六千四百八十一元。又依據最大債權銀行債務協商報表
    所示，上訴人至九十五年四月二十五日為止，僅欠款十八萬
    七千九百九十八元。又依據消費明細所示，九十一年八月二
    十五日欠款金額為十二萬二千九百九十元，然而至九十一年
    十月二十五日為止，欠款金額卻為十五萬九千四百八十一元
    ，其間增加金額為三萬六千四百九十一元，而上開明細表並
    未顯示九十一年九月二十五日之欠款。又九十一年八月十三
    日至同月二十五日，其間僅十二天，利息高達一千三百八十
    四元，九十一年九月十日至同月二十五日，其間僅十五天，
    利息高達八百六十六元。因此，被上訴人所請求之上開金額
    並非實在等語。
四、原審為上訴人勝訴之判決，並依職權為假執行之宣告，上訴
    人對原判決不服提起上訴，並於本院為上訴聲明：原判決廢
    棄，被上訴人於第一審之訴駁回。被上訴人為答辯聲明：上
    訴駁回。
五、按當事人主張有利於己之事實者，就其事實有舉證之責任，
    民事訴訟法第二百七十七條前段有明文規定。又按原告於起
    訴原因已有相當之證明，而被告於抗辯事實並無確實證明方
    法，僅以空言爭執者，當然認定其抗辯事實之非真正，而應
    為被告不利益之裁判，最高法院亦著有十八年上字第一六七
    九號判例要旨可資參照。經查，被上訴人就其上開主張，已
    於原審提出與其所述相符之信用卡申請書及約定條款、歸戶
    基本資料查詢、單月帳務資料查詢、消費明細表及欠款彙整
    資料表一份為證（見原審卷宗第六頁至第二十八頁），應可
    採信。
六、上訴人雖以前揭情詞置辯，經查：
（一）上訴人雖辯稱依據被上訴人起訴狀所載，上訴人迄至九十
      五年四月份，積欠二十萬零四百八十八元未清償，但依據
      消費明細，上訴人至九十五年四月二十五日為止，僅欠款
      十九萬六千四百八十一元等語。然查，依據被上訴人所提
      出之上開消費明細以觀，上訴人至九十五年四月二十五日
      雖然積欠上開金額，然自上開期日以後，至九十五年五月
      二十五日為止，應繳總金額即為二十萬零四百八十八元，
      本金部分為十八萬五千六百十一元，被上訴人並就本金部
      分請求自九十五年六月十四日起計算之利息。因此被上訴
      人就截至九十五年五月份之帳務，縱於起訴狀中誤載為九
      十五年四月份，然對於上訴人之權益並無影響，亦不足以
      認定被上訴人請求上訴人給付之上開金額有不實之虞。
（二）上訴人雖另辯稱依據最大債權銀行債務協商報表所示，上
      訴人至九十五年四月二十五日為止，僅欠款十八萬七千九
      百九十八元等語，並提出無擔保債務還款計畫一份（見原
      審卷宗第六十三頁至六十四頁）為證，然查，上開還款計
      畫已經載明「債務金額僅算至立協議書日或立協議書當期
      止，未包括之後所產生之利息、遲延利息、違約金及其他
      費用，實際金額以債權銀行通知為準」，是上訴人雖提出
      上開還款計畫，然尚不足以為有利於上訴人前開辯解之認
      定。
（三）上訴人雖又辯稱九十一年八月二十五日欠款金額為十二萬
      二千九百九十元，然而至九十一年十月二十五日為止，欠
      款金額卻為十五萬九千四百八十一元，其間增加金額為三
      萬六千四百九十一元，而上開明細表並未顯示九十一年九
      月二十五日之欠款，被上訴人已提出九十一年八、九、十
      月份帳單，就消費本金部分，為上訴人所不爭執，至利息
      部分，上訴人雖為上開辯解，並提出帳單二份為證，然查
      ，上開九十一年八月份帳單僅載明「上期結欠款項：120,
      503，本期帳務明細：八月二十五日，循環息1384元」，
      依據上開帳單所載，八月十三日僅為上訴人為部分繳款入
      帳之日期，上開帳單並未記載自八月十三日起至同月二十
      五日間所產生之利息為一千三百八十四元；同理，上開九
      十一年九月份帳單僅載明「上期結欠款項：42,990，本期
      帳務明細：九月二十五日，循環息866元」，依據上開帳
      單所載，九月十日僅為上訴人為部分繳款入帳之日期，上
      開帳單並未記載自九月十三日起至同月二十五日間所產生
      之利息為八百六十六元。是上訴人雖然辯稱上開利息計算
      有誤，然並未舉證以實其說，是其所辯即非可採。
七、綜上所述，上訴人雖為上開抗辯，然渠等所提出之上開證據
    均不足以證明其所辯屬實。被上訴人於原審請求上訴人應給
    付上開本金與利息，應屬有據，原審為被上訴人勝訴之判決
    並依職權宣告假執行，其認事用法並無不當，上訴人提起本
    件上訴，為無理由，應予駁回。又本案事證已臻明確，上訴
    人其餘主張，經核均與本案判決結果無影響，爰不一一予以
    審酌，附此說明。
據上論結，本件上訴為無理由，依民事訴訟法第四百三十六條之
一第三項、第四百四十九條第一項、第七十八條、第四百六十三
條、第三百八十五條第一項前段，判決如主文。
中    華    民    國   九十七   年  八 月    二十七   日
                    民事第四庭審判長 法  官  劉坤典
                                     法  官  趙子榮
                                     法  官  匡  偉
以上正本係照原本作成。
本判決不得上訴。
中    華    民    國  九十七  年  八  月    二十七    日
                                     書記官  陳莉庭


司法院資訊處製作；財團法人民間司法改革基金會備份。
